# 借款利息补贴

提问人：木叶白牙 时间：2014-09-28 13:21:04
老师您好： 甲公司因新建厂房向银行贷款（专门贷款），取得政府的贷款贴息（明确是给企业，不是给银行的，并且已经实际取得），厂房在建造过程中利息予以资本化，达到预定可使用状态后的利息支出予以费用化，该部分贴息按照计息期分期摊销确认，资本化的部分利息对应的贴息是不是可以在递延收益科目中归集，待固定资产达到预定可使用状态后根据折旧摊销期限平均摊销计入营业外收入？费用化的部分对应的贴息计入营业外收入？ 个人理解：该笔政府补偿为补偿因借款而支付的利息支出，因此应当与利息列支的去向一致，两者具有联动的关系，在该固定资产折旧时一并计入损益。

回答人：chenyiwei
可以这样处理。对应于资本化利息的这部分贴息属于与资产相关的政府补助；对应于费用化利息的贴息属于与收益相关的政府补助。